Inventaris van het archief van het geslacht Mackay van Ophemert en aanverwante geslachten, 1370-1968 (1994)
Nationaal Archief, Den Haag
In 1229 verenigden enige nonnen van de abdij Mariënweerd te Beesd zich met andere Praemonstratenser nonnen van Vüssenich in het Rijnland en werd een vrouwenklooster Mariënschoot gevestigd te Zennewijnen, waar Mariënweerd reeds een kapel met die naam bezat. Omstreeks de tijd van de reformatie was dit convent een jufferenstift geworden, waarin slechts leden van aanzienlijke geslachten werden opgenomen. Nadat Zaltbommel de zijde van prins van Oranje had gekozen werd toch aanvankelijk aan de jufferen het vrije beheer over hun goederen gelaten. Het werden nu wereldlijke canonessen, die voortaan ieder individueel een vaste prebende genoten. In 1619 kwam het stift onder beheer van ambtman en ridderschap van de Tielerwaard, die er een stichting van maakten om aan adellijke dames prebenden uit te keren. In 1744 regelden ambtman en jonkers dit zo, dat de prebenden bij toerbeurt zouden worden toegekend; hierbij werd o.a. bepaald, dat de tweede openvallende plaats ter beschikking van de heer van Wadenoyen zou zijn en de zesde door de heer De Cock van Haeften zou worden begeven. De uitkeringen werden in 1795 stopgezet, maar in 1803 hervat; in 1809 beval de landdrost geen uitkeringen meer te doen en in 1811 werd het vermogen van het stift krachtens decreet van Napoleon met het staatsdomein verenigd. De rentmeester van de heer Van Haeften voerde in het laatste kwart van de achttiende eeuw tevens de administratie van het stift; vandaar, dat we in het archief-Ophemert enige rekeningen en wat correspondentie dienaangaande aantreffen. Een van de laatste canonessen was Elisabeth Cénie van Haeften.
Zijn deze stukken dus in zeker opzicht door het toeval hiertussen geraakt, er zijn er ook, die van anderen afkomstig zijn, maar uitdrukkelijk aan leden van het geslacht Mackay werden toevertrouwd. J.H. van Kinsbergen (1735-1819), opperbevelhebber van onze zeemacht tijdens Willem V en buitengewoon maarschalk onder Lodewijk Napoleon, heeft veel geschreven over maritieme onderwerpen. Zijn "Inleiding voor den oorlog ter zee" werd door de zorg van zijn jongere vriend Cornelis Anne Mackay uitgegeven. Er verschenen twee drukken van dit werk en in 1804 werd overwogen nog een derde druk te verzorgen, welk plan echter niet is uitgevoerd. Bij de papieren, die C.A. Mackay onder zijn berusting kreeg, bevinden zich nieuwe bijvoegsels voor deze uitgave, maar bovendien brieven van Van Kinsbergen aan de engelse admiraal Howe, welke niet voor publicatie bestemd waren.
Aeneas Mackay was lid van de commissie tot afwikkeling van de nalatenschap van koning Willem II. Waarschijnlijk is dit de reden geweest, dat de amsterdamse advocaat J J.W. van den Biesen (1836-1897) hem een aantal stukken toezond, die betrekking hebben op het verzet van de kroonprins en zijn omgeving tegen het huwelijk van koning Willem I met de gravin d'Oultremont. Zijn vader, J.W. van den Biesen (1797-1845), oprichter en eerste redacteur van het Algemeen Handelsblad, had daarin een rol gespeeld. Of er tussen Aeneas Mackay en Van den Biesen jr. nog een meer persoonlijke relatie heeft bestaan - zij waren beiden voorstanders van het confessionele onderwijs- heb ik niet kunnen vaststellen.
In de tijd van de restauratie van het kasteel werden deze stukken eerst naar het Rijksarchief te Arnhem overgebracht en vervolgens krachtens proces-verbaal van 30 december 1957 geschonken aan het Algemeen Rijksarchief te 's-Gravenhage, waarbij bepaald werd, dat raadpleging voorzover het de stukken na 1900 betreft, alleen met toestemming van de algemene rijksarchivaris mag plaats vinden.
Het archief is krachtens proces-verbaal van 30 december 1957 geschonken aan het Algemeen Rijksarchief.
Schenking (van een niet overheidsarchief)
Inhoud en structuur van het archief
2.21
Inhoud
De stukken, die in de loop van de tijd op het kasteel Ophemert bijeenkwamen, zijn afkomstig 1e. van de nog bestaande tak Ophemert van het nederlandse geslacht Mackay, 2e. van de schotse Mackays, 3e. van de tak Mackay of Scoury, 4e. van verwante geslachten, 5e. van rentmeesters, 6e. van personen, die stukken in bewaring hebben gegeven, 7e. van niet nader te identificeren personen.
Aanwijzingen voor de gebruiker
Openbaarheidsbeperkingen
Volledig openbaar.
Materiële beperkingen
Aanvraaginstructie
Openbare archiefstukken kunnen online worden aangevraagd en gereserveerd. U kunt dit ook via de terminals in de studiezaal van het Nationaal Archief doen. Om te kunnen reserveren dient u de volgende stappen te volgen:
U maakt een profiel aan op www.gahetna.nl, en logt vervolgens in
Via de archiefinventaris (alleen de beschrijvingen met rode nummers) selecteert u het gewenste archiefstuk door op de knop 'Reserveren' te klikken
In het volgende scherm geeft u aan op welke dag u het archiefstuk wilt inzien
Indien u zich bevindt in de studiezaal en een tafelnummer heeft ontvangen kunt u dit nummer vermelden. Als u geen tafelnummer heeft kunt u tafelnummer 777 laten staan
Vervolgens bevestigt u uw reservering door deze te versturen.
Verwant materiaal
Beschikbaarheid van kopieën
Afgescheiden archiefmateriaal
4. MCOF - Kaartenarchief van de familie Mackay van Ophemert.
Publicaties
Literatuur
H. Whyte, The Highland clans and regiments of Scotland, 1905.
James Ferguson, Papers illustrating the history of the Scots brigade in the service of the United Netherlands 1572-1782.
John Mackay of Rockfield, Life of lieutenant general Hugh Mackay of Scoury, 1836.
Groen van Prinsterer, schriftelijke nalatenschap, uitgeg. door C. Gerretson, A. Goslinga, H.J. Smit en J.L. van Essen, 1925-.
B. de Gaay Fortman, Mr. Aeneas baron Mackay van Ophemert (in: Christendom en Historie, 1931).
C.W. de Vries, Overgrootvader Willem III.
C.W. de Vries, De ongekende Thorbecke.
William Hunter, Bombay 1885 to 1890, 1892.
Viscount Bryce, Lord Reay (in: Proceeding of The British Academy, 1921-1923).
Mountstuart E. Grant Duff, Notes from a diary, 1881-1886.
A.F. de Savornin Lohman, Levensbericht van Aeneas Mackay, 1911.
L.C. Suttorp, Alexander Frederick de Savornin Lohman, 1948.
Correspondentie van Willem III en H.W. Bentinck, eerste graaf van Portland, uitgeg. door N. Japikse, 1927-1937.
L.A.J.W. Sloet, Oorkondenboek der graafschappen Gelre en Zutphen, 1872-1876.
W.A. van Spaen, Oordeelkundige inleiding tot de historie van Gelderland, 1801-1805.
Register op de leenaktenboeken van Gelre en Zutphen, uitgeg. door J.J.S. Sloet, J.S. van Veen en A.H. Martens van Sevenhoven, Het kwartier van Nijmegen, 1924.
W J. d' Ablaing van Giessenburg, De ridderschap van het kwartier van Nijmegen, 1899.
W.J. d'Ablaing van Giessenburg, De ridderschap van Veluwe, 1857.
Johanna M. van Winter, Ministerialiteit en ridderschap in Gelre en Zutphen, 1962.
Beschrijving van de series en archiefbestanddelen
- Stukken van persoonlijke aard
  - Stukken betreffende Mackay en aanverwante geslachten als geheel., A.
    - Genealogie en geschiedenis., I.
      - Genealogische aantekeningen betreffende het geslacht Puchler, met gekleurde wapenafbeeldingen., begin 18de eeuw; 1; 1 omslag
      - Gekleurde tekening van het alliantiewapen van F.H. van den Steen en A.M. Dompieres de Jonquieres., tweede helft 18de eeuw; 2; 1 stuk
      - Aantekeningen van Aeneas Mackay betreffende zijn genealogie, met wapenafbeelding., 1765, 1768 en z.j; 3; 1 omslag
      - Brieven en aantekeningen van Aeneas Mackay betreffende de toekenning van de titel van graaf door de koning van Denemarken aan Donald Mackay, lord Reay., 1774 en z.j; 4; 1 omslag
      - Genealogische en autobiografische aantekeningen van Daniël Mackay en door hem verzamelde afschriften betreffende de geschiedenis van zijn geslacht., tweede helft 18de eeuw; 5; 1 omslag
      - Uittreksels, aantekeningen betreffende het geslacht Mackay d.d. 1692-1736 en z.j. van Cornelis Anne Mackay, 1814-1843; 6; 1 omslag
        Met silhouet van jhr. I.W. van Imbyze van Batenburg (1756-1837).
      - Stukken betreffende zijn genealogie, verzameld door Barthold J.C. Mackay., 1835-1850 en z.j; 7; 1 omslag
      - Genealogische aantekeningen betreffende de geslachten Coljear, de Beyer en van Renesse., 1826, 1836; 8; 1 omslag
      - Stukken betreffende het geslacht van Renesse, verzameld door J.F.H.J.E. Mackay, met genealogische aantekeningen., eerste helft 19de eeuw; 9; 1 omslag
      - Stukken betreffende het geslacht Mackay en aanverwante geslachten alsmede betreffende het dorp Ophemert d.d. 1567-1874 en z.j., verzameld door Aeneas Mackay, met genealogische aantekeningen., midden 19de eeuw; 10; 1 omslag
      - Genealogie van het geslacht van Renesse van c. 1200 tot 1730. Afschrift. (19de eeuw), 18de eeuw; 11; 1 deel
      - Stukken betreffende zijn genealogie, verzameld door Donald Jacob Mackay, met brieven en aantekeningen., 1869-1910 en z.j; 12; 1 omslag
      - Afschriften van de onderschriften der wapenborden in het koor der kerk te Ophemert door C. te Boveldt., 1897; 13; 1 portefeuille
      - Aantekeningen van Francis G.J. Reay-Hasler betreffende de geschiedenis van de clan Mackay., einde 19de of begin 20ste eeuw; 14; 1 omslag
      - Genealogie-van Lynden. 1903. Gedrukt. Bijgevoegd kwartierstaten van Aeneas Mackay en Elisabeth Mackay-van Lynden., z.j; 15; 1 omslag
      - Genealogische aantekeningen van Eric Mackay., 20ste eeuw; 16; 1 omslag
    - Andere zaken van algemene aard., II.
      - Brieven van Aeneas Mackay van H. Oyens & Zonen betreffende een familiefonds Mackay., 1885-1895; 17; 1 omslag
      - Stukken van Marie Mackay-van Dedem betreffende de clan Mackay Society. Gedrukt., 20ste eeuw; 18; 1 omslag
  - Stukken afkomstig van leden van het geslacht Mackay (Nederlandse tak)., B.
    - Aeneas Mackay (1666-1697) en Margaretha Puchler (1671-1761)., I.
      - Administratieve stukken van Aeneas Mackay als officier bij de schotse brigade., 1686-1697; 19; 1 omslag
      - Akte van aanstelling door koning-stadhouder Willem III en koningin Mary van Aeneas Mackay tot kolonel van het regiment van wijlen Hugh Mackay., 1692; 20; 1 charter
      - Contract van huwelijkse voorwaarden tussen Aeneas Mackay en Margaretha Puchler., 1692; 21; 1 charter
      - Brieven aan Aeneas Mackay van G. Macartney, Daniël Mackay, Babe Mcky, Charles Ross en A. Lamij -van Wijck., 1694-1697; 22; 1 omslag
      - Brieven aan Margaretha Puchler van Wm Cormak, Babe Mcky, J.G. Schorer en F.J. Vijgh-Mackay., 1696-1768; 23; 1 omslag
      - Eigendomsbewijs voor Margaretha Puchler van een rentebrief, groot f. 4000.-, d.d. 3 december 1692, ten laste van het Kwartier van Nijmegen. Met bijbehorende stukken. 1716-1739, 24; 1 omslag
      - Eigendomsbewijs voor Margaretha Puchler van een rentebrief d.d. 3 december 1692, ten laste van het Kwartier van Nijmegen, spruitende uit een gecasseerde rentebrief, groot f. 1200.-, d.d. 12 mei 1671 ten name van Anna Cluyt, weduwe van Gerrars Rijnst., 1716; 25; 1 charter
      - Eigendomsbewijs voor Margaretha Puchler van een obligatie, groot f. 2000.-, ten laste van het Kwartier van Nijmegen, d.d. 15 april 1671., 1721; 26; 1 stuk
      - Stukken betreffende niet nader aangeduide geschillen tussen Margaretha Mackay-Puchler en James Howles en Alexander Stevenson, kooplieden te Londen., 1699; 27; 1 omslag
      - Stukken betreffende de regeling van de begrafenis en de afwikkeling van de nalatenschap van Margaretha Mackay-Puchler., 1761; 28; 1 omslag
    - Barbara Mackay (1695-1770.), II.
      - Stukken betreffende de regeling van de begrafenis en de afwikkeling van de nalatenschap van Barbara Mackay., 1770, 1771; 29; 1 omslag
    - Daniël Mackau (1696-1745) en Arnolda Margaretha van den Steen (1702-1782)., III.
      - Brieven van Daniël Mackay van H. Mackay, W. Mackay, George Mackay lord Reay, en William Veitch., 1716-1733; 30; 1 omslag
      - Akte van aanstelling door de Staten-Generaal van Daniël Mackay tot kolonel van het regiment van John Lamy., 1742; 31; 1 charter
      - Administratieve stukken van Daniël Mackay als officier bij de schotse brigade., 1724-1745; 32; 1 omslag
      - Akte van overdracht aan Daniël Mackay van een obligatie ten laste van de Generaliteit, groot f. 2000.-, d.d. 23 april 1709., 1731; 33; 1 stuk
      - Contract van huwelijkse voorwaarden tussen Daniël Mackay en Arnolda Margaretha van den Steen., 1732; 34; 1 charter
      - Stukken betreffende de afwikkeling van de nalatenschap van Daniël Mackay. Met retroacta d.d. 1738., 1745, 1746; 35; 1 omslag
      - Brief van Arnolda Margaretha van den Steen van Barbara Mackay., 1755; 36; 1 stuk
      - Akten, waarbij Gedeputeerden van het Kwartier van Nijmegen toestemming verlenen tot het overboeken van 6 obligaties ten laste van het kwartier op naam van Arnolda Margaretha van den Steen., 1756-1781; 37; 1 omslag
      - Akte, waarbij de koning van wapenen van het Gulden Vlies verklaart, dat Arnoldina Marguerite van den Steen gerechtigd is tot het dragen van het wapen van haar voorvader Colard de Vilain. Met twee authentieke gelijktijdige afschriften., 1773; 38; 1 charter en 1 omslag
      - Stukken betreffende een geschil tussen Arnolda Margaretha van den Steen, Cornelia Maria van den Steen en Philips Maximiliaan van der Steen enerzijds, en Diderik Gerhard van den Steen, Jacob Bertram van den Steen en François Willem van den Steen anderzijds, over de nalatenschap van François van den Steen. Met retroacta d.d. 1709., 1780-1785; 39; 1 omslag
      - Stukken betreffende de regeling van de begrafenis en de afwikkeling van de nalatenschap van Arnolda Margaretha van den Steen., 1782; 40; 1 omslag
    - Aeneas Mackay (1734-1807) en Ursulina Philippina van Haeften (1734-1793)., IV.
      - Openbare funkties., a
        - Akten van aanstelling door de Staten-Generaal van Aeneas Mackay tot sergeant-majoor, luitenant-kolonel en kolonel., 1773, 1780 en 1783; 41; 2 charters en 1 stuk
        - Administratieve stukken van Aeneas Mackay als officier bij de schotse brigade., 1759-1795 en z.j; 42; 1 omslag
        - Akte van volmacht van J.E. van Lynden op Aeneas Mackay om gedurende zijn afwezigheid op te treden als heemraad te Dodewaard., 1784; 43; 1 stuk
        - Stukken van Aeneas Mackay als boekhouder van provisoren der Elendige en andere gevoegde Broederschappen te Nijmegen., 1795, 1796; 44; 1 omslag
      - Financiën., b
        - Schuldbekentenis van A. Bastide aan J. Massing groot f. 3500.- onder verband van een obligatie ten laste van de Generaliteit d.d. 12 december 1671, ten name van Catharina de la Lane., 1740; 45; 1 stuk
          Blijkens een dorsale aantekening in handen gekomen van Aeneas Mackay.
        - Contract van huwelijkse voorwaarden tussen Aeneas Mackay en Ursulina Philippina van Haeften., 1763; 46; 1 charter
        - Financiële en huishoudelijke aantekeningen en kwitanties van Aeneas Mackay., 1782-1807; 47; 1 omslag
        - Brieven aan Aeneas Mackay van Vlaer en Kol over financiële zaken., 1786-1803; 48; 1 omslag
        - Kasboekjes van Aeneas Mackay., 1790-1806; 49; 1 pak
        - Kasboekje, door Barthold J.C. Mackay bijgehouden voor Aeneas Mackay., 1800-1806; 50; 1 deeltje
        - Stukken betreffende de afwikkeling van de nalatenschappen en de regeling van de begrafenis van Aeneas Mackay en Ursulina Philippina van Haeften., 1793, 1807-1819; 51; 1 omslag
      - Andere particuliere zaken., c
        - Stukken betreffende de rechten van Aeneas, Frans, Daniël en Margaretha Mackay in Groot-Brittannië, op grond van hun verwantschap met lord Reay., 1752-1780; 52; 2 aaneengehechte charters en 1 omslag
        - Stukken betreffende de studie van Aeneas Mackay in de rechten aan de hogeschool te Utrecht., 1755 en z.j; 53; 1 charter en 1 omslag
        - Akte, waarbij de Lyon King of Arms te Edinburgh verklaart, dat Aeneas Mackay is ingeschreven in zijn register en gerechtigd is tot het voeren van het wapen zoals dit in dit diploma is omschreven en afgebeeld., 1765; 54; 1 charter
        - Brieven in alfabetische volgorde aan Aeneas Mackay van J. van Alphen, P. Appia, L. Bennet, L. de Beyer, P.A. de Bruyn, .. Desisles, P. van Druynen, Hester van der Garde-Bayens, Theodora Anna de Geer- van Haeften, J. Kuypers, I. de Leeuw, A.Y. Looijen, Daniël Arnold Alexander Mackay, Frans Mackay, George Mackay, H. Mackay, Jan Louis Mackay, predikanten te Nijmegen, Wilhelmina van Pruisen, prinses van Oranje, M.E.F. van Reyn-Overman, J. Schultze, H. Schuttelaar, Ch. Small, J.B. van den Steen, J.W. Stubbe, G.J. van Zoelen en één niet geïdentificeerde afzender., 1773-1802; 55; 1 omslag
        - Politieke gedichten, aantekeningen en exemplaren van couranten, verzameld door Aeneas Mackay., 1773-1806; 56; 1 omslag
        - Stukken betreffende de voogdij over Daniël Arnold Alexander Mackay en Jan Louis Mackay., 1784-1795; 57; 1 omslag
          Aeneas Mackay was voogd.
        - Besluit van de raad der stad Nijmegen, waarbij aan Aeneas Mackay en zijn zoons Frans, Cornelis Anne en Barthold Johan Christiaan Mackay het burgerschap wordt toegekend. Authentieke uittreksels uit het signaat. z.d., 1786; 58; 1 omslag
        - Godsdienstige beschouwingen van Aeneas Mackay, gedeeltelijk in briefvorm., 1796-1798 en z.j; 59; 1 omslag en 1 deeltje
        - "Deventer calender of schryfalmanach voor 1797". Gedrukt. Met aantekeningen van Aeneas Mackay., 60; 1 deeltje
        - Aantekeningen van Aeneas Mackay betreffende wetenswaardigheden op allerlei gebieden., Z.j; 61; 1 band en 1 omslag
        - Attestatie van de gereformeerde gemeente te Nijmegen voor Aeneas Mackay., Z.j; 62; 1 stuk
    - Frans Mackay (1737-1817) en Maria A.E. van Heeckeren tot Enghuizen (... -1791)., V.
      - Brieven in alfabetische volgorde aan Frans Mackay van Aeneas Mackay, Daniël Mackay (zijn broer), Daniël Mackay (zijn neef), Willem V, prins van Oranje, en lord Reay., 1762-1791; 63; 1 omslag
      - Brief aan Louis, hertog van Brunswijk, van Frans Mackay. Concept., Z.j; 64; 1 stuk
      - Akten van aanstelling door de Staten-Generaal en stadhouder Willem V van Frans Mackay tot kapitein, sergeant-majoor, luitenant-kolonel, majoor en kolonel bij de infanterie., 1772, 1783, 1788, 1789, 1793; 65; 9 charters en 1 stuk
      - Aantekening-boek van alle voorkomende zaken behalven de geographie", aangelegd door Frans Mackay., 1764-1766; 66-69; 4 deeltjes
        - deel II, 1764, 66
        - deel III, 1765, 67
        - deel IV, 1766, 68
        - klapper., 69
      - Contract van huwelijkse voorwaarden tussen Frans Mackay en Maria Adelheid Elisabeth van Heeckeren tot Enghuizen., 1774; 70; 1 charter
      - Gedicht op het huwelijk van Frans Mackay en Maria A.E. van Heeckeren. Gedrukt., 1774; 71; 1 stuk
      - Akte, waarbij James Gordon, kolonel, tot zijn executeurs-testamentair aanwijst Frans Mackay, Paul Franck en Abraham Francken., 1779; 72; 1 charter
      - Aantekening van Frans Mackay betreffende bepalingen voor het afleggen van een proponentsexamen in de classis Nijmegen., ca. 1805; 73; 1 stuk
      - Lijstje van symbolen gebruikt door apothekers. Uittreksel in de hand van Frans Mackay., einde 18de eeuw; 74; 1 stuk
      - Stukken betreffende de afwikkeling van de nalatenschappen van Frans Mackay en Maria A.E. van Heeckeren tot Enghuizen., 1784-1819; 75; 1 omslag
    - Daniël Mackay (1744-1782) en Isabella Constantia de Geer, douairière Quadt (1751-1777)., VI.
      - Openbare funkties., a
        - Akten van aanstelling van Daniël Mackay, door Gecommitteerde Raden van Holland tot vaandrig, en door de Staten-Generaal tot kapitein, in het regiment Marjoribanks., 1760, 1770; 76; 2 aaneengehechte charters en 1 stuk
        - Administratieve stukken van Daniël Mackay als officier in het regiment Marjoribanks., 1761-1782; 77; 1 omslag
      - Vervaardiging van eigen geschriften., b
        - Politiek pamflet over de verhouding tussen Frankrijk en de Republiek, door Daniël Mackay. Fragmenten van concepten., ca. 1780; 78; 1 omslag
          Waarschijnlijk bedoeld als vervolg op zijn "Brieven over de tegenwoordige tijdsomstandigheden", 1779, uitgegeven door R.M. van Goens (Knuttel nr. 19301).
        - Politiek pamflet, getiteld, "Brief aan de Post van den Nederrhijn over het gruwelijk gebruik van het schieten met spek", door Daniël Mackay. Fragmenten van concepten, met aantekeningen., ca. 1780; 79; 1 omslag
        - "An abridgement of colonell Robert Monro's expedition with Sir Donald Mackay lord Reay's regiment of Scotch infantry, first in the Danish and afterwards in the Swedish service", 1657. Vertalingen van Daniël Mackay in het frans en het Nederlands. Z.j. Fragmenten van concepten., 80; 1 omslag
        - Aantekeningen, verzamelde afschriften en concepten van ingezonden stukken van Daniël Mackay over geschiedenis en politiek., Z.j; 81; 1 omslag
      - Financiën., c
        - Akte van overdracht door Moseh de Jahacob de Pinto aan Willem van Wassenaer, heer van Echteld, van tien obligaties d.d. 1 januari 1752, ten laste van het kwartier van Nijmegen., 1758; 82; 1 stuk
        - Contract van huwelijkse voorwaarden tussen Daniël Mackay en Isabella Constantia de Geer. Authentiek gelijktijdig afschrift., 1772; 83; 1 stuk
        - Stukken betreffende het aandeel van Isabella Constantia de Geer in de nalatenschap van haar eerste echtgenoot, Willem Carel Hendrik van Quadt tot Wickradt., 1773-1776; 84; 1 omslag
        - Kwitantie voor Isabella C. Mackay-de Geer., 1773; 85; 1 stuk
        - Brieven aan Daniël Mackay van A. de Fockert over diverse financiële zaken., 1774-1781; 86; 1 omslag
        - Stukken betreffende de afwikkeling van de nalatenschap van Isabella Constantia de Geer., 1779; 87; 1 omslag
        - Klad-aantekeningen van Daniël Mackay betreffende het financiële beheer van zijn vermogen., 1782; 88; 1 omslag
        - Stukken betreffende de afwikkeling van de nalatenschap van Daniël Mackay., 1782-1798 en z.j; 89; 1 omslag 1 band en 1 deel
      - Andere particuliere zaken, d
        - Attestatie van Robert Brown, voorganger van de Engelse kerk te Utrecht, voor Daniël Mackay., 1766; 90; 1 stuk
        - Verklaring van enige leden der Hessische ridderschap inzake de adeldom van een niet-genoemd geslacht. In de hand van Daniël·Mackay., ca. 1770; 91; 1 stuk
          Wellicht opgesteld ten behoeve van O.L. Quadt van Wickradt.
        - Akte, waarbij het bestuur van de vrijmetselaarsloge "Union Lodge of Edinburgh" in het regiment van Marjoribanks Daniël Mackay aanwijst als haar afgevaardigde naar de Groot-loge van Schotland., 1772; 92; 1 stuk
        - Brieven in alfabetische volgorde aan Daniël Mackay van W.Ph. Colyear Robertson, James Innes, J. Jaerens, Lord Leven, Aeneas Mackay, George Mackay, George Maddison, John Sinclair en één niet geïdentificeerde afzender., 1774-1782; 93; 1 omslag
        - Aantekeningen van Daniël Mackay en door hem verzamelde afschriften van stukken en exemplaren van couranten betreffende de vierde engelse oorlog., 1781; 94; 1 omslag
        - Godsdienstige beschouwingen, opgetekend en verzameld door Daniël Mackay., 1772, 1782 en z.j; 95; 1 omslag
        - Muziek voor viool en zangstem, gecopieerd door Daniël Mackay., Z.j; 96; 1 cahier
        - Aantekeningen betreffende oefeningen in het handelsrekenen (van Daniël Mackay?)., 18de eeuw; 97; 1 band
        - Kaartje van Ooi en omgeving. Schets door Daniël Mackay., (18de eeuw); ---; 1 stuk
          Voorheen inv.nr 98
          Kaartenlijst 4.MCOF inv.nr.1. Geborgen in de Algemene Kaartenverzameling.
    - Daniël Mackay (1764-1784)., VII.
      - Uittreksel uit het doopregister der gereformeerde gemeente Tiel betreffende Daniël Mackay d.d. 29 februari 1764., 1765; 99; 1 stuk
      - Akten van aanstelling door prins Willem V en de Staten-Generaal van Daniël Mackay tot vaandrig en sergeant-majoor in het regiment Houstoun, alsmede akte van demissie in de rang van Kapitein., 1780, 1783; 100; 1 charter en 1 omslag
      - Lijst van adressen, waarheen rouwbrieven moesten worden gezonden bij het overlijden van Daniël Mackay., 1784; 101; 1 stuk